臺灣屏東地方法院交通事件裁定　　　　100年度交聲字第263號
原處分機關　交通部公路總局高雄區監理所屏東監理站
異　議　人
即受處分人　曾春林
上列受處分人因違反道路交通管理處罰條例事件，對於交通部公
路總局高雄區監理所屏東監理站民國100 年6 月23日所為之處分
（原處分案號：屏監違字第裁82-BZK000913號）聲明異議，本院
裁定如下：
    主  文
異議駁回。
    理  由
一、原處分意旨略以：異議人即受處分人曾春林於民國100 年4
    月29日9 時46分許，駕駛車牌號碼ZU-9991 號自用小客車，
    行經台21線301.2 公里（經重新定位為296.5 公里）路段時
    ，因有汽車駕駛人行車速度，超過規定之最高時速20公里以
    上未滿40公里之違規事實，為警拍照後逕行舉發，嗣原處分
    機關即交通部公路總局高雄區監理所屏東監理站認異議人上
    開情形，違反道路交通管理處罰條例第40條之規定，裁處罰
    鍰新臺幣（下同）1,800 元，並依同條例第63條第1 項規定
    ，記違規點數1 點等語。
二、聲明異議意旨略以：罰單上違規地點與實際違規地點不符，
    且伊行經該路段未見任何測速照相警告標示等語。
三、按汽車駕駛人，行車速度，超過規定之最高時速，或低於規
    定之最低時速，除有第43條第1 項第2 款情形外，處1,200
    元以上2,400 元以下罰鍰；再汽車駕駛人有道路交通管理處
    罰條例第40條之情形者，除依原條項處罰鍰外，並記違規點
    數1 點，道路交通管理處罰條例第40條、第63條第1 項第1
    款，分別定有明文；又汽車駕駛人之行為有下列情形之一，
    當場不能或不宜攔截製單舉發者，得逕行舉發：... 七、經
    以科學儀器取得證據資料證明其行為違規。前項第7 款之科
    學儀器應採固定式，並定期於網站公布其設置地點。但汽車
    駕駛人之行為屬下列情形之一者，不在此限：九、行車速度
    超過規定之最高速限或低於規定之最低速限。對於前項第九
    款之違規行為，採用固定或非固定式科學儀器取得證據資料
    證明者，於一般道路須至少於100 公尺，於高速公路、快速
    公路須至少於300 公尺前，明顯標示之。第一項逕行舉發，
    應記明車輛牌照號碼、車型等可資辨明之資料，以汽車所有
    人為被通知人製單舉發。道路交通管理處罰條例第7 條之2
    ，第1 項第7 款、第2項 第9 款、第3 項、第4 項亦定有明
    文。
四、經查，異議人於首揭時、地，有汽車駕駛人行車速度，超過
    規定之最高時速20公里以上未滿40公里之情，為異議人所不
    爭執，並有違反道路交通管理事件裁決書、舉發違反道路交
    通管理事件通知單、高雄市政府警察局交通警察大隊100 年
    6 月15日高市警交逕字第1000023952號、100 年8 月18日高
    市警交逕字第1000030782號函及其所附雷達測速儀檢定合格
    證書在卷可參（見本院卷第9 、17至19頁），是異議人前開
    交通違規行為，應可認定。
五、至異議人辯稱：罰單上違規地點與實際違規地點不符云云。
    惟查，測速照相違規地點台21線301.2 公里處，因道路主管
    機關於100 年1 月重新以GPS 定位更換里程為296.5 公里，
    則異議人所述實際違規地點（即296.5 公里處）與舉發違規
    地點（即301.2 公里處）確係同一地點，有高雄市政府警察
    局交通警察大隊100 年6 月15日高市警交逕字第1000023952
    號函在卷可佐（見本院卷第9 頁），是其所辯，本院尚難為
    有利於異議人之認定。
六、異議人另辯稱：舉發路段並未有任何測速照相警告標示云云
    。然查，本件在違規地點前方100 公尺處設置「前有測照」
    之活動式高反光警示牌，且此一標誌之設置位於駕駛人正常
    視線可及範圍內，現場亦無其他障礙物遮蔽視線，有高雄市
    政府警察局交通警察大隊100 年6 月15日高市警交逕字第10
    00023952號函及舉發現場照片在卷可稽（見本院卷第9 、18
    頁），是原舉發機關業已依據前開規定設置相關警告標誌，
    其舉發自無違法、不當之處，是異議人所辯，顯屬卸責之詞
    ，委無足採。
七、再者，對於汽車駕駛人有行車速度超過規定之最高速限或低
    於規定之最低速限違規行為予以舉發，採用固定或非固定式
    科學儀器取得證據資料證明者，於一般道路須至少於100 公
    尺前，於高速公路、快速公路須至少於300 公尺前，明顯標
    示之，道路交通管理處罰條例第7 條之2 第2 項第9 款、第
    3 項定有明文。衡其立法用意，不外表明科處違規人行政裁
    罰之終極目的，乃在敦促駕駛人依行車速限駕駛，是以科學
    儀器採證，應由主管機關在明顯處告示，用以提醒駕駛人依
    道路限速行駛，以期在駕駛人避免受罰之心理下，達到依行
    車速限駕駛進而維護行車安全之最大效益，尚非謂如有違反
    ，駕駛人超速行駛之違規行為即應不罰，其理至明。即言駕
    駛人在一般道路、高速公路或快速道路依照規定速限行駛之
    義務，並不因警察機關有無在裝設測速儀器前道路之明顯處
    豎立明顯標示而有差別，駕駛人亦不能僅因其在通過裝有測
    速儀器之路段前，並未察覺任何明顯之告示牌或警告標誌，
    即可遽謂其無須依限速行駛或得任意超速而免於受罰。
八、綜上所述，本件異議人有駕駛汽車超過限速規定之違規駕駛
    行為甚明，原處分機關依首揭規定裁處，於法尚無違誤，異
    議人猶執前詞聲明異議，為無理由，應予駁回。
九、爰依道路交通管理處罰條例第87條第2 項、道路交通事件處
    理辦法第18條，裁定如主文。
中    華    民    國  100     年    8     月    31    日
                    交通法庭    法  官  羅森德
以上正本證明與原本無異。
如不服本裁定應於收受送達後5 日內向本院提出抗告書狀敘述抗
告之理由抗告於台灣高等法院高雄分院。
中    華    民    國  100     年    8     月    31    日
                                書記官  盧姝伶